【裁判字號】    95,交聲,376
【裁判日期】    950622
【裁判案由】    聲明異議
【裁判全文】
臺灣高雄地方法院刑事裁定             95年度交聲字第376號
原處分機關  交通部公路總局高雄區監理所旗山監理站
異  議  人  乙○○
上列受處分人因聲明異議案件，對於高雄市交通事件裁決所
95年5 月15日所為之處分（原處分：旗監違字第裁85-b00000000
號），聲明異議，本院裁定如下：
    主  文
異議駁回。
    理  由
一、本件異議意旨略以：異議人於民國（下同）95年4 月22日11
    時47分，駕駛７Ｍ-8667 號自用一般小客車經高雄市○○路
    與楠陽路口時，遭高雄市警察局交通大隊以Ｂ00000000號舉
    發違反道路交通管理事件通知書告發「汽車行駛機慢車專用
    道」，舉發違反之法條係道路交通管理處罰條例第45條第1
    項第4 款。惟異議人當日因欲至加油站上洗手間如廁，為免
    影響其他車輛加油，乃由加油站入口之楠陽路上機慢車專用
    車道駛入，擬繞至位於鳳楠路上之加油站出口側停車後如廁
    ，詎遭警方舉發，惟異議人係基於前開正當理由始駛入該車
    道，因此原舉發顯無理由，爰於法定期間聲明異議云云。
二、汽車駕駛人，爭道行駛並在多車道不依規定駕車者，處新台
    幣600 元以上1800元以下罰鍰；汽車駕駛人違反道路交通管
    理，經主管機關裁決後逾20日未向管轄地方法院聲明異議，
    或其聲明異議經法院裁定確定，而不依裁決或裁定繳納罰鍰
    或不繳送汽車牌照、駕駛執照者，依左列規定處理之：(一)經
    處分吊銷汽車牌照或駕駛執照者，由公路主管機關逕行註銷
    。(二)經處分吊扣汽車牌照或駕駛執照者，按其吊扣期間加倍
    處分；仍不依限期繳送汽車牌照或駕駛執照者，吊銷其汽車
    牌照或駕駛執照。(三)罰鍰不繳者，按其罰鍰數額，易處吊扣
    汽車牌照或駕駛執照1 個月至3 個月；不依期限繳送汽車牌
    照或駕駛執照者，吊銷其汽車牌照或駕駛執照。前項第3 款
    之汽車所有人、駕駛人如無汽車牌照或駕駛執照可資易處吊
    扣時，得就原處分或裁定確定之罰鍰加倍處罰；逾20日後仍
    不繳納者，移送法院強制執行，道路交通管理處罰條例第45
    條第4 款、第65條分別定有明文。
三、經查：異議人於95年4 月22日11時47分，駕駛駕駛７Ｍ-866
    7 號自用一般小客車經高雄市○○路與楠陽路口前時，在楠
    陽路上未依行車應遵行方向行駛，駛入該路段之『機慢車專
    用車道』內，因之遭高雄市警察局交通大隊以Ｂ00000000號
    舉發違反道路交通管理事件通知書告發「汽車行駛機慢車專
    用道」，舉發違反之法條係道路交通管理處罰條例第45條第
    1 項第4 款等情，固為異議人所不爭執。雖異議人以是日欲
    到路口旁之加油站內如廁而未依規定行駛為辯，然查，該路
    段既有自小客車之右轉專用車道，則縱異議人欲右轉後，停
    放車輛在加油站出口處後如廁，即應遵循駛入快車道外側之
    右轉車道後再行右轉，殊無以如廁為由，即可圖便後違規行
    駛而進入機慢車專用道內，此有證人甲○○即高雄市政府警
    察局交通大隊第7 分隊隊員所提供之舉發現場照片2 幀在卷
    可稽；綜上，原處分機關爰用上開道路交通管理處罰條例之
    規定，科處罰金併諭知如逾期不繳納之法律效果，經核與法
    並無不合，從而本件異議人之異議為無理由，應予駁回。
四、據上論斷，應依道路交通案件處理辦法第19條，裁定如主文
    。
中    華    民    國    95    年    6     月    22    日
                  交通法庭    法  官  陳銘珠
以上正本證明與原本無異。
如不服本裁定應於送達之日起5日內向本院提出抗告狀。
中    華    民    國    95    年    6     月    22    日
                              書記官  黃美玲


司法院資訊處製作；財團法人民間司法改革基金會備份。
